# 求助陈版主，合营企业和共同经营的疑问

提问人：liuweisheng 时间：2022-08-22 09:08:37
理论上首先是判断该合作经营载体是否具有独立法人资格，如果没有则属于共同经营；如果具有独立法人资格的，则再考虑准则规定的其他因素，例如是否几乎全部产出均由合营者获取等。
实务中，由于共同经营安排很可能与法律形式相冲突，因此实务中共同经营的案例很少见。例如实务中最常见的共同经营模式是：在某个合营者体内设置单独的运营机构和单独账套，该经营机构的日常运作独立于其所在主体内的其他资产和业务。这种情况理论上是共同经营，但实务中通常将其资产、负债、收入、成本、费用等100%体现于其所在法人的报表中，另一合作方仅以权益法或者金融资产形式体现在该合作经营载体中的权益，这一点与准则规定的标准做法还是有差异的，这主要是法律环境原因导致的限制。
求助陈版主，这里的法律环境原因具体指哪方面的限制，谢谢版主解惑。

回答人：chenyiwei
在现有的民法、商法制度下，不设立独立法人机构的共同经营很难以自身名义直接对外开展交易，例如无法以自身名义直接对外开票，供应商也无法直接将发票开给共同经营。这在目前普遍以发票作为最主要的会计凭证和税务凭据的情况下，将造成很大的操作困难。所以现在实务中的共同经营通常设立在某个法人主体内，但这仅仅是内设机构，其独立性并不被法律所认可。
同时此类共同经营没有法律所承认的独立财产权，其财产可能被执行以抵偿其所属法人机构的其他债务，而该共同经营的债务也可能用其所属法人机构的其他财产抵偿。